Inventaris van het archief van de Nederlandse Ambassade in Argentinië, 1955-1974
Nationaal Archief, Den Haag
1. Concordans verwijzend naar de dossierinventaris van het archief van de Nederlandse Ambassade in Argentinië te Buenos Aires over de periode 1955 - 1964
- 1
- 230
- 2
- 3
- 4
- 5
- 6
- 7
- 231
- 232
- 233
- 407
20 303
020.03 305
020.03 307
20.031 306
020.10 34
020.10 40
101 35
101 36
150 37
153.0 38
153.0 39
213 45
270 48
280 263
281.2 279
311 262
312 283
313.22 100
314.2 108
317.1 104
317.211 99
318 97
321.210.2 98
321.212.2 102
322.102 109
330 107
334.0 101
334.22 106
335.0 110
335.610.01 112
413.112 105
521.5 129
553.02 122
553.02 126
553.12 125
553.163 120
554 113
554.1 116
554.63 115
554.7 117
554.7 118
561 313
562.21 127
600 134
600 135
610.11 152
610.11 154
610.20 133
610.20 373
610.22 151
610.30 144
610.30 149
610.33 146
610.33 147
611.0 166
611.0 167
611.1 165
611.1 168
611.54 160
611.63 163
611.7 162
611.77 174
612.1 175
612.2 179
612.3 176
613 200
613.211.0 180
613.211.0 215
613.211.2 214
613.211.312 191
613.211.312 192
613.211.312 193
613.211.312 194
613.211.312 195
613.211.312 201
613.211.312 202
613.211.312 203
613.211.312 205
613.211.312 206
613.211.312 208
613.211.312 209
613.211.312 210
613.211.411 184
613.211.411 197
613.211.411 198
613.211.411 211
613.211.411 212
613.211.411 213
613.211.412 182
613.211.412 183
613.211.412 185
613.211.412 186
613.211.412 187
613.211.412 188
613.211.412 189
613.211.412 190
613.211.412 196
613.211.412 204
613.211.412 207
614.51 217
614.51 221
650 143
668 153
712.0 226
726.1 228
750 223
750 224
750 225
810.1 242
812.5 239
821.2 236
821.2 237
823.7 241
902 295
902 296
911.0 286
911.0 287
911.0 288
911.21 298
911.25 302
911.31 290
911.31 294
911.33 292
911.33 293
911.33 304
912.10 264
912.10 408
912.13 316
912.20 245
912.20 308
912.20 310
912.20 311
912.20 312
912.21 247
912.21 248
912.21 258
912.21 277
912.3 260
913.411 397
913.411.1 365
913.411.1 368
913.416 278
913.51 398
913.510 246
913.521 291
921.0 318
921.0 321
921.21 319
921.221 314
921.350 323
994 344
995 334
996 274
996 329
996 332
996 342
996 345
996 347
996 350
996 353
996 355
996 369
996 374
996 375
996 380
996 381
996 382
996 387
996 388
996 392
996.0 371
999 327
999 390
999 391
999 394
999.01 357
999.12 364
999.22 348
999.23 340
999.232 337
999.232 338
999.25 330
999.25 362
999.323 325
2. Concordans verwijzend naar het archief van de Nederlandse Ambassade in Argentinië te Buenos Aires over de periode 1965-1974
- 21
- 234
- 235
- 238
- 8
- 9
- 10
- 11
- 12
- 13
- 14
- 15
- 16
- 17
- 18
- 19
- 20
- 22
- 23
- 24
10 25
10 26
10 28
10 29
10 30
10 31
10 32
10 33
10 41
101 27
110 44
211 50
260 49
270 46
270 47
270 309
310 401
311 111
311 259
311 400
317.1 103
421 402
431.6 360
521 132
551 131
553 128
553.02 121
553.023 123
553.023 124
554.0 114
554.634 119
600 136
600 137
600 138
600 139
600 140
600 141
600 142
610.01 150
610.02 155
610.02 158
610.12 156
610.2 157
610.2 159
610.22 181
610.22 199
610.30 145
610.30 220
610.30 399
610.33 148
611.1 169
611.1 170
611.4 171
611.54 161
611.63 164
611.7 172
611.77 173
612.2 178
612.3 177
613.211.0 216
614.03 130
614.4 222
614.50 218
614.50 219
712 229
751 227
810.4 243
812.31 240
814.41 244
901 297
911.20 301
911.21 300
911.23 299
911.30 289
912.10 256
912.10 265
912.11 281
912.11 282
912.20 249
912.20 250
912.20 251
912.20 252
912.20 253
912.20 254
912.20 255
912.20 257
912.20 266
912.20 267
912.20 268
912.20 269
912.20 270
912.20 271
912.20 272
912.20 273
912.20 275
912.20 276
912.20 285
912.21 280
912.3 261
913.411.2 284
913.46 395
921.113 315
921.141.1 320
921.151 322
921.222 317
921.350 324
995 335
995 358
995.0 42
995.0 43
995.22 336
996 333
996 343
996 346
996 356
996 370
996 393
996.1 389
996.1 396
996.22 384
996.412 372
996.42 367
996.420 383
996.420 385
996.422 376
996.422 377
996.422 378
996.422 379
996.80 386
998 351
999.0 326
999.10 366
999.21 328
999.21 363
999.212 359
999.212 361
999.22 349
999.22 352
999.231 339
999.232.1 341
999.232.13 354
999.25 331
3. Concordans verwijzend naar het archief met alleen persoonsdossiers van de Nederlandse Ambassade in Argentinië te Buenos Aires over de periode
1965-1974
51
52
53
54
55
56
57
58
59
60
61
62
63
64
65
66
67
68
69
70
71
72
73
74
75
76
77
78
79
80
81
82
83
84
85
86
87
88
89
90
91
92
93
94
95
96
4. Concordans verwijzend naar het geheim archief van de Nederlandse Ambassade in Argentinië over de periode 1965 - 1974
- 403
G 131 404
G 554.7 405
G 823.19 406
G 911.30 411
G 911.30 412
G 911.30 413
G 912.20 409
G 921.112 410
Beschrijving van de series en archiefbestanddelen
- Algemeen archief, A.
  - Algemeen, 0
    - Agenda's van ingekomen en uitgegane stukken., 1953 - 1974; 1-17; 17 delen
      - 1953 - 1956 jan. 23, (t/m agendanr. 230)., 1
      - 1956 jan. 23 - 1957, 2
      - 1958, 3
      - 1959 - 1960 sep. 16, (t/m agendanr. 2851)., 4
      - 1960 sep. 16 - 1962 mei, 5
      - 1962 juni - 1963 juli 10, (t/m agendanr. 1397)., 6
      - 1963 juli 10 - 1964, 7
      - 1965 - 1967 mrt. 29, 8
      - 1967 mrt. 30 - 1968, 9
      - 1969 - 1970 aug. 12, 10
      - 1970 aug. 13 - 1971 mrt. 23, (t/m agendanr. 1137)., 11
      - 1971 mrt. 23 - okt. 18, (t/m agendanr. 4353)., 12
      - 1971 okt. 18 - 1972 juni 13, (t/m agendanr. 2195)., 13
      - 1972 juni 13 - 1973 feb. 05, (t/m agendanr. 432)., 14
      - 1973 feb. 05 -1973 okt. 16, 15
      - 1973 okt. 17 - 1974 mrt. 25, (t/m agendanr. 1155)., 16
      - 1974 mrt. 25 - nov.21, 17
    - Dossierinventarissen van het archief van de Nederlandse Ambassade in Argentinië over de periode 1955 - 1974., 1964 - 1974; 18-19; 2 stukken
      - Over de periode 1955 - 1964. 1964, 18
      - Over de periode 1965 - 1974. 1974, 19
    - Index op namen van personen en bedrijven, met verwijzing naar de archiefcode., 1965 - 1974; 20; 1 kaartsysteem
    - Indexen op ingekomen en uitgegane open-, code- en telexberichten en brieven van de Nederlandse Ambassade in Argentinië aan het Nederlandse Ministerie van Buitenlandse Zaken en vice versa (accusatiekaarten)., 1965 - 1974; 21-22; 2 pakken
      - 1965-1969, 21
        Legatienummers BZ 1968 in 1973 gereconstrueerd uit de agenda's.
      - 1970-1974, 22
    - Indexen op onderwerp, met verwijzing naar de archiefcode., 1965 - 1984; 23-24; 2 kaartsystemen
      - 1965-1974, 23
      - 1975-1984, 24
  - Organisatie, 1
    - Stukken betreffende de organisatie van de verschillende Nederlandse diplomatieke posten in Argentinië., 1925 - 1976; 25-34; 10 omslagen
      - Algemeen. 1965 - 1974, 25
      - Ambassade te Buenos Aires. 1925 - 1974, 26-27
        - Algemeen. 1925 - 1974, 26
        - De taak en functie van de Afdeling Pers en Culturele Zaken. 1972, 27
      - De Nederlandse consulaten. 1925 - 1976, 28-33
        - Bahia Blanca. 1955 - 1974, 28
        - Comodoro Rivadavia. 1925 - 1971, 29
          In 1971 opgeheven.
        - Córdoba. 1946 - 1976, 30
        - Rosario. 1954 - 1972, 31
        - Tres Arroyos. 1955 - 1974, 32
        - Tucumán. 1956 - 1961, 33
      - Het vaststellen van de consulaire ambtsgebieden in Argentinië. 1957 - 1964, 34
    - Stukken betreffende het voeren van overleg met de Nederlandse minister van Buitenlandse Zaken over de instructies voor het personeel belast met emigratieaangelegenheden., 1955 - 1958; 35; 1 omslag
    - Stukken betreffende het rapporteren aan de Nederlandse ministers van Economische Zaken en Buitenlandse Zaken over de economisch-commerciële taken van de ambassade., 1955 - 1963; 36; 1 omslag
    - Stukken betreffende het archief van de Nederlandse Ambassade in Argentinië., 1955 - 1964; 37-39; 3 omslagen
      - De inrichting en verzorging van de archiefadministratie. 1955 - 1964, 37
      - Het vernietigen en overdragen van archiefstukken. 1957 - 1964, 38
      - Processen-verbaal van vernietiging van archiefstukken. 1960 - 1964, 39
    - Stukken betreffende het opstellen van rapporten met algemene en praktische informatie bestemd voor nieuwe functionarissen op een Nederlandse diplomatieke post in Argentinië (postrapporten)., 1960 - 1974; 40-41; 2 omslagen
      - 1960-1961, 40
      - 1965-1974, 41
    - Stukken betreffende het aanwijzen van regeringsscheepvaartagenten in oorlogstijd., 1962 - 1972; 42-43; 2 omslagen
      - 1962, 42
      - 1969-1972, 43
    - Stukken betreffende het voeren van overleg over de aankoop van grond te Buenos Aires ten behoeve van de bouw van een nieuwe ambtswoning en kanselarij., 1966 - 1973; 44; 1 omslag
  - Protocol, 2
    - Stukken betreffende aangelegenheden met betrekking tot het Nederlands Koninklijk Huis., 1962 - 1974; 45-48; 4 omslagen
      - Het beheren van het condoleanceregister inzake het betuigen van deelneming in verband met het overlijden van Hare Koninklijke Hoogheid Prinses Wilhelmina. 1962 - 1963, 45
      - Verloving en huwelijk van Hare Koninklijke Hoogheid Prinses Margriet met de heer Pieter van Vollenhove en de geboorte van Zijne Koninklijke Hoogheid Prins Maurits. 1965 - 1968, 46
        Met register.
      - Verloving en huwelijk van Hare Koninklijke Hoogheid Prinses Beatrix met de heer Claus von Amsberg en de geboorte van Zijne Koninklijke Hoogheid Prins Willem Alexander. 1965 - 1969, 47
      - Suggesties voor onderwerpen van niet-politieke aard die door Hare Majesteit de Koningin en Zijne Koninklijke Hoogheid de Prins der Nederlanden zouden kunnen worden aangeroerd tijdens gesprekken met de ambassadeur van Argentinië in Nederland bij het jaarlijks diplomatendiner. 1969 - 1974, 48
    - Stukken betreffende het voeren van overleg inzake het decoratiebeleid van Nederland en Argentinië., 1965 - 1972; 49; 1 omslag
    - Stukken betreffende het bijwonen van herdenkingsplechtigheden ter gelegenheid van de 150-jarige onafhankelijkheid van Argentinië en de 100-jarige herdenking van de slag van Callao (Lima)., 1966; 50; 1 omslag
  - Juridische aangelegenheden, 3
    - Stukken betreffende persoonsdossiers uit het paspoortenregister., 1937 - 1986; 51-96; 45 omslagen en 1 stuk
      Oorlogsgerelateerde dossiers.
      - Bergsma, D. 1942, 51
      - Bitter, A.C. 1944 - 1945, 52
      - Brey, C. de. 1943 - 1953, 53
      - Colenbrander, B. 1945 - 1954, 54
      - Dam, D. van. 1941 - 1955, 55
      - Geuns, R.E. van. 1944 - 1952, 56
      - Gitter, M.B. 1943 - 1964, 57
        Openbaarheid beperkt tot 01-01-2024
      - Greevink, P.S. 1939 - 1960, 58
      - Haas, D. de geb. Florsheim. 1941 - 1945, 59
      - Kalbvleesch, E.A. 1941 - 1965, 60
      - Kloosterboer, W. 1937 - 1952, 61
        Openbaarheid beperkt tot 01-01-2028
      - Kuhlkamp, W.T. 1942 - 1952, 62
      - Peters van Nijenhof, W. 1951 - 1960, 63
      - Plooy, S. 1950, 64
        Openbaarheid beperkt tot 01-01-2021
      - Raassen, J.M. 1941 - 1964, 65
      - Roodschild, J. 1939 - 1941, 66
      - Rooselaar, B.V. 1950 - 1952, 67
      - Rubens-Gerzon, S. 1940 - 1962, 68
      - Sassen, W.A.M. 1952 - 1971, 69
        Openbaarheid beperkt tot 01-01-2023
      - Schuckert, V. 1953 - 1954, 70
      - Sleeswijk, E.A. 1943 - 1944, 71
      - Stokkom, A.J. van. 1941 - 1964, 72
      - Striethorst, A. 1940 - 1945, 73
      - Strijbosch, J.J. 1943, 74
      - Struyk, C.J. 1941 - 1965, 75
      - Stuit, H. 1937 - 1942, 76
      - Tazelaar, W.C. 1941 - 1952, 77
      - Tits, J.H.W. 1940 - 1946, 78
      - Tjebbes, P. 1944 - 1949, 79
      - Toolen, G. A.G. 1951 - 1957, 80
      - Veld, R.T. 1941 - 1958, 81
      - Vijgen, A.J.H. 1944, 82
      - Vis, R. 1941 - 1943, 83
      - Visser, E.R. 1943 - 1944, 84
      - Visser, N.C. 1941 - 1966, 85
      - Visser, P.R. 1946 - 1951, 86
      - Voogd, B.E.F. 1941 - 1956, 87
      - Voorst tot Voorst, W. baron van, 1946, 88; stuk
      - Vries, S. de. 1941 - 1952, 89
      - Vrij, J. de. 1944 - 1961, 90
      - Vuuren, L.P. van. 1951 - 1958, 91
        Openbaarheid beperkt tot 01-01-2034
      - Waal, C.H. de. 1942 - 1957, 92
      - Waalwijk van Doorn, W. van. 1943 - 1986, 93
      - Wijngaard, E. 1946 - 1947, 94
      - Wildeman, J. 1944 - 1970, 95
      - Wortman, P. 1949 - 1955, 96
    - Stukken betreffende de nationaliteitswetgeving in Argentinië., 1949 - 1961; 97-98; 2 omslagen
      - De toepassing van het asielrecht. 1949 - 1956, 97
      - De wijziging en toepassing van de wetgeving. 1955 - 1961, 98
    - Stukken betreffende het reconstrueren van de dubbelen van de consulaire registers van de burgerlijke stand, die op 3 maart 1945 te Den Haag verloren waren gegaan., 1950 - 1962; 99; 1 omslag
    - Stukken betreffende het nemen van maatregelen tot inbeslagname door de regering van Argentinië met betrekking tot het stoomschip Nyugat., 1955 - 1956; 100; 1 omslag
    - Stukken betreffende het familierecht, huwelijksrecht en erfrecht in Argentinië., 1955 - 1957; 101; 1 omslag
    - Stukken betreffende de vaststelling van de status van de luchtvaartmaatschappij Aerolineas Argentinas in verband met de toekenning van verlof tot het treden in burgerlijke staatsdienst aan Nederlandse employees., 1955 - 1962; 102; 1 omslag
    - Stukken betreffende de vaststelling van diplomatieke voorrechten en privileges in Argentinië., 1955 - 1972; 103-106; 3 omslagen en 1 stuk
      - Algemeen. 1966 - 1972, 103
      - De vrijstelling van belastingen bij de invoer van goederen bestemd voor officieel gebruik van diplomatieke en consulaire vertegenwoordigingen. 1955 - 1963, 104
      - Het voeren van overleg inzake het afschaffen van de visumplicht voor Argentinië voor houders van diplomatieke, consulaire en dienstpaspoorten uit de Benelux-landen. 1955 - 1964, 105
      - De opheffing van het verbod tot het in huwelijk treden met niet-Argentijnen voor diplomaten uit Argentinië. 1957, 106; stuk
    - Stukken betreffende het afschaffen van de legalisatie van ladingmanifesten en passagierslijsten in Argentinië en Paraguay., 1959 - 1962; 107; 1 omslag
    - Stukken betreffende het conflict tussen Argentinië en Israël in verband met de arrestatie van de uit Duitsland afkomstige oorlogsmisdadiger Adolf Eichmann in Argentinië en zijn overbrenging naar Israël., 1960 - 1961; 108; 1 omslag
    - Stukken betreffende het ontvangen van brieven en telegrammen waarin tegen de veroordeling van de Nederlandse leiders van de Trotskistische Vierde Internationale, Sal Santen en Michel Raptis wegens hulp aan de onafhankelijkheidsbeweging van Algerije wordt geprotesteerd., 1961; 109; 1 omslag
    - Stukken betreffende het voeren van overleg met het Ministerie van Buitenlandse Zaken van Argentinië over het handelsrecht., 1966 - 1968; 110; 1 omslag
    - Stukken betreffende het verkrijgen van inlichtingen over regelingen in Argentinië met betrekking tot de afbakening van watergebieden die aan meerdere staten grenzen in verband met een geschil tussen Nederland en West-Duitsland betreffende het continentaal plat., 1967; 111; 1 omslag
    - Stukken betreffende de afkondiging van een decreet door de voorlopige president van Argentinië inzake een onderzoek naar de herkomst, ambtelijke weg en wettelijkheid van een contract gesloten tussen het Ministerie van Communicatie en NV Philips Telecommunicatie en Philips Argentina SA voor de levering van materiaal voor een telecommunicatieproject., 112
  - Waterstaat, verkeer, vervoer en verbindingen, 5
    - Stukken betreffende luchtvaartaangelegenheden van Argentinië., 1954 - 1973; 113-119; 1 pak en 6 omslagen
      - Algemeen. 1956 - 1973, 113-114
        - 1956-1964, 113
        - 1965-1973, 114
      - Het voeren van overleg met de minister van Buitenlandse Zaken en de minister van Buitenlandse Zaken en Eredienst van Argentinië over de legalisatie van luchtvaartdocumenten voor Argentinië. 1954 - 1957, 115
      - Het tot stand komen van luchtvaartovereenkomsten. 1956 - 1964, 116
      - Het voeren van overleg inzake de positie van de Koninklijke Luchtvaartmaatschappij (KLM). 1956 - 1964, 117-118
        - In Argentinië. 1956 - 1964, 117; pak
        - In andere landen. 1959 - 1962, 118
      - De ondertekening door Argentinië van de Haagse Conventie ter bestrijding van luchtpiraterij. 1970 - 1971, 119
    - Stukken betreffende scheepvaartaangelegenheden van Argentinië., 1955 - 1974; 120-128; 1 pak, 7 omslagen en 1stuk
      - Onderzoek naar de oorzaak van een brand aan boord van het motorschip Ruys. 1955 - 1958, 120
      - De ontwikkelingen in de scheepvaartpolitiek. 1970, 121
      - Het voeren van overleg met de Nederlandse ministers van Buitenlandse Zaken en van Economische Zaken over scheepvaartpolitieke maatregelen door Argentinië. 1955 - 1964, 122
      - Het toepassen van vlagdiscriminatie. 1960-1964, 123; pak
      - Het toepassen van vlagdiscriminatie. 1965-1968, 124
      - Voorschriften in Argentinië voor het vervoer van graan over zee. 1956 - 1961, 125
      - De instelling en werkwijze van de Raad voor de Koopvaardij in Argentinië. 1961 - 1964, 126
      - Het verlenen van een vergunning tot het doen functioneren van radio-elektrische zendinstallaties aan boord van het radiozendschip Veronica. 1961 - 1964, 127
      - Het tot stand komen van een scheepvaartverdrag tussen Argentinië en de Sovjet-Unie. 1974, 128; stuk
    - Stukken betreffende de Nederlandse medewerking aan de inpoldering van het deltagebied van de Paranárivier., 1957 - 1966; 129-130; 2 omslagen
      - De Nederlandse medewerking aan de inpoldering. 1957 - 1960, 129
      - Plannen voor de aanleg van de proefpolder. 1965 - 1966, 130
    - Stukken betreffende de stand van zaken met betrekking tot plannen voor de modernisering van de spoorwegen van Argentinië., 1965 - 1971; 131; 1 omslag
    - Stukken betreffende plannen voor de bouw van stuwdammen en hydro-elektrische centrales in Argentinië., 1966 - 1968; 132; 1 omslag
  - Economie, 6
    - Algemeen, 6.1
      - Stukken betreffende het tot stand komen van handelsovereenkomsten tussen Nederland en Paraguay., 1954 - 1956; 133; 1 omslag
      - Stukken betreffende algemene economische berichtgeving van Argentinië., 1955 - 1974; 134-142; 2 pakken en 7 omslagen
        - 1955-1961, 134; pak
        - 1962-1964, 135; pak
        - 1965-1966, 136
        - 1966-1967, 137
        - 1967-1968, 138
        - 1968-1969, 139
        - 1970, 140
        - 1971-1974, 141
        - Korte en actuele economische berichten. 1970 - 1974, 142
      - Stukken betreffende overleg inzake het tot stand komen van een akkoord tussen Nederland en Argentinië ter bevordering van de emigratie van Nederlanders en de vestiging van Nederlandse bedrijven in Argentinië., 1959 - 1963; 143; 1 omslag
      - Stukken betreffende het door Argentinië ontvangen van economische en technologische hulpverlening van het buitenland en buitenlandse organisaties., 1959 - 1972; 144-151; 8 omslagen
        - Algemeen. 1961 - 1970, 144-145
          - 1961-1964, 144
          - 1965-1970, 145
        - Het rapporteren aan de minister van Landbouw en Visserij inzake de mogelijke Nederlandse samenwerking met de Sociedad Colonizadora del Norte (Soconar) voor het uitvoeren van cultuurtechnische werken in de noordelijke provincies. 1959 - 1960, 146
        - Nederlandse hulpverlening aan Latijns-Amerika. 1959 - 1972, 147-150
          - 1964, 147
          - 1965-1972, 148
          - De activiteiten van de Stichting Nederlands Advies Bureau voor Ingenieurswerken in het Buitenland (NEDECO) in Argentinië. 1959 - 1964, 149
          - Het opstellen van een interne nota naar aanleiding van een bezoek van de Gereformeerde Zendingsraad in Nederland met als doel het opstarten van een aantal sociaaleconomische projecten in Argentinië. 1966 - 1967, 150
        - Het voeren van overleg over eventuele samenwerking tussen bedrijven uit Spanje en Nederland voor het verkrijgen van toegang tot de handelsmarkt van Argentinië. 1962 - 1963, 151
      - Stukken betreffende de oprichting van de Argentijnse Nationale Ontwikkelingsraad., 1961; 152; 1 stuk
      - Stukken betreffende de vak- en beroepsverenigingen in Argentinië., 1961 - 1964; 153; 1 omslag
      - Stukken betreffende de Kamer van Koophandel te Buenos Aires., 1962 - 1964; 154; 1 omslag
      - Stukken betreffende handelsmissies van en naar Argentinië., 1965 - 1974; 155-159; 5 omslagen
        - Handelsmissies van Argentinië. 1965 - 1974, 155-156
          - Nederland en andere landen. 1965 - 1973, 155
          - Nederland en Libië. 1969 - 1974, 156
        - Handelsmissies naar Argentinië. 1966 - 1970, 157-159
          - Algemeen. 1966 - 1970, 157
          - Nederland. 1968, 158
          - Nederland. 1968-1969, 159
    - Geld-, bank-, beurs- en kredietwezen, 6.2
      - Stukken betreffende het deblokkeringakkoord tussen Nederland en Argentinië., 1955 - 1966; 160-161; 2 omslagen
        - Het uitvoeren van het akkoord. 1955 - 1964, 160
        - Het opheffen van het akkoord. 1966, 161
      - Stukken betreffende buitenlandse investeringen en leningen in Argentinië., 1955 - 1971; 162-164; 3 omslagen
        - 1955-1956, 162
        - 1958-1964, 163
        - 1965-1971, 164
      - Stukken betreffende aangelegenheden inzake bankzaken., 1955 - 1972; 165-172; 8 omslagen
        - Maatregelen van de Centrale Bank van Argentinië inzake de registratie van deviezentransacties. 1955 - 1964, 165
        - Het geld- en bankwezen in Argentinië. 1957 - 1961, 166
        - De jaarvergaderingen van de Inter Amerikaanse Ontwikkelings Bank (IBD). 1958 - 1962, 167
        - De oprichting van de Banco Tornquist door de Nederlandse Handel Maatschappij NV en de firma Tornquist & Cía uit Argentinië. 1960, 168
        - De opening van een kantoor van de Hollandse Bank Unie te Bahia Blanca. 1965 - 1971, 169
        - De organisatie en werkwijze van de Banco Central. 1965 - 1972, 170
        - Het geld- en muntwezen, re- en devaluatie. 1965 - 1972, 171
        - Stand-by krediet voor Argentinië. 1967, 172
      - Stukken betreffende de Nederlandse Crediet Verzekerings Maatschappij., 1959 - 1967; 173-174; 2 omslagen
        - Algemeen. 1965 - 1967, 173
        - De handelswijze van de Nederlandse Crediet Verzekerings Maatschappij. 1959 - 1964, 174
    - Openbare geldmiddelen, 6.3
      - Stuken betreffende de staatsbegroting van Argentinië over de jaren 1956 - 1971., 175; 1 omslag
      - Stukken betreffende onderhandelingen met een aantal industrielanden (de zogenaamde Parijse-Club landen) over het herfinancieren van de buitenlandse schuld van Argentinië., 1958 - 1972; 176-177; 1 pak en 1 omslag
        - 1958-1964, 176; pak
        - 1965-1972, 177
      - Stukken betreffende de afsluiting van verdragen door de regering van Argentinië inzake het voorkomen van het betalen van dubbele belasting., 1962 - 1971; 178-179; 2 omslagen
        - Nederland. 1965 - 1971, 178
        - Zweden. 1962, 179
    - Goederen, 6.4
      - Stukken betreffende de ontwikkelingen in het handelsverkeer., 1954 - 1974; 180-213; 4 pakken en 30 omslagen
        - Handelsbetrekkingen en -overeenkomsten van Argentinië met het buitenland en internationale organisaties. 1954 - 1974, 180-210
          - Diverse landen. 1958 - 1974, 180-181
            - 1958-1962, 180
            - 1965-1974, 181
          - Australië. 1962, 182
          - België. 1956 - 1960, 183
          - Benelux Economische Unie-landen. 1959 - 1963, 184
          - Bolivia. 1955 - 1957, 185
          - Brazilië. 1955 - 1961, 186
          - Chili. 1955 - 1959, 187
          - China. 1957 - 1964, 188
          - Denemarken. 1955 - 1958, 189
          - Duitsland. 1955 - 1961, 190
          - Frankrijk. 1955 - 1964, 191
          - Hongarije. 1958, 192
          - Indonesië. 1957, 193
          - Israël. 1955 - 1960, 194
          - Italië. 1955 - 1957, 195
          - Japan. 1958 - 1961, 196
          - Nederland. 1954 - 1968, 197-200
            - 1954-1959, 197; pak
            - 1963, 198
            - 1966-1968, 199
            - Overleg met de minister van Buitenlandse Zaken en Eredienst van Argentinië over handelsverdragen en -overeenkomsten tussen Nederland en Argentinië. 1957, 200
          - Paraguay. 1964, 201
          - Polen. 1955 - 1958, 202
          - Roemenië. 1958, 203
          - Rusland. 1955 - 1962, 204